臺灣臺北地方法院刑事判決
110年度審易緝字第30號
公  訴  人  臺灣臺北地方檢察署檢察官
被      告  游寶億
上列被告因竊盜案件，經檢察官提起公訴（110年度偵緝字第317
號、第425號），本院判決如下：
    主    文
游寶億共同犯逾越門窗及安全設備竊盜罪，處有期徒刑陸月，如
易科罰金，以新臺幣壹仟元折算壹日。
    犯罪事實
一、游寶億及宋慶華（已由本院另行審結）共同意圖為自己不法
    之所有，於民國109年7月25日下午1時45分許，由宋慶華駕
    駛其向余家和購買、但尚未過戶之車牌號碼000-0000號自用
    小客車（車主登記為余家和弟弟余家葳）搭載游寶億至劉文
    双位在新北市○○區○○路0段000巷0號之鐵皮屋工作室，以不
    詳方式開啟上鎖門窗之方式逾越侵入室內，合力竊取手錶2
    支、行動電話1支、手提皮箱1只、皮包1只、肩背皮包1只、
    紅酒5瓶、珍珠項鍊2條、耳環、戒指等飾品、兩尺花瓶1對
    、雞血石飾品2組、佛珠1串、淨香爐1個、蓑衣2套、佑城路
    面機械有限公司大小章1組、劉文双及李文琳之個人印章數
    個【上開物品價值共約新臺幣（下同）2萬2,000元】，得手
    後離去。
　　嗣劉文双發現遭竊旋報警處理，然宋慶華在有偵查犯罪職權
    之公務員知悉其犯行前，即自行於109年8月5日至臺灣新北
    地方檢察署向檢察官坦承上開犯行而自首；員警則另調閱現
    場監視器所拍攝到上開車輛車號，經詢問余家和、余家葳，
    余家和於109年8月12日警詢中表示因宋慶華並未履行買賣合
    約內容，余家和早已於109年7月28日凌晨2時許，在聯繫過
    宋慶華後，將宋慶華停放在臺北市○○區○○街0段00號之前開
    車輛取回，當時車上遺留有不屬於余家和物品之花瓶瓷器1
    個（為宋慶華交付車輛時取走）、蓑衣2套、淨香爐1個（宋
    慶華交付車輛時並未取走），余家和將蓑衣2套、淨香爐1個
    交付警方依法扣押（現已發還予劉文双），並經余家和觀看
    現場監視器畫面確認為宋慶華及宋慶華之友人游寶億，始悉
    上情。
二、案經宋慶華向臺灣新北地方檢察署檢察官自首，暨劉文双訴
    由新北市政府警察局新店分局報請臺灣臺北地方檢察署檢察
    官偵查起訴。
    理    由
一、本件認定事實所引用之卷證資料（包含人證、書證、物證，
    詳下述及者），並無證據證明係公務員違背法定程序所取得
    ，與本案亦有自然之關連性，公訴人、被告迄至本案言詞辯
    論終結，均不爭執該等卷證之證據能力，亦未提出關於證據
    能力之聲明異議，本院認引為證據為適當，是依刑事訴訟法
    第159條之5等規定，下述認定事實所引用之證據方法均有證
    據能力。　　
二、認定本案犯罪事實所憑之證據及理由：
　　上開犯罪事實，業據被告游寶億於偵查及本院110年9月24日
    訊問時供述在卷（見偵卷第179至180頁，偵緝425號卷第5至
    6頁；本院審易卷第241至248頁），復於本院110年10月26日
    審理時坦承不諱（見本院審易緝卷第72、74至82頁），並有
    下列補強證據可佐：
　㈠證人即告訴人劉文双於警詢、偵查及本院審理中之指證（見偵
    卷第15至17、229至231頁；本院審易卷第141至148頁，審易
    緝卷第71至76、82頁）。
　㈡證人余家葳於警詢之證述（見臺北地檢署偵卷第19至21頁）
    。
　㈢證人余家和於警詢之證述（見臺北地檢署偵卷第23至25、27
    至29頁）。
　㈣證人粘世明於偵查之證述（見臺北地檢署偵卷第217、229至2
    31頁）。
　㈤證人即共同被告宋慶華於警詢、偵查及本院審理中之證述（
    見臺北地檢署偵缉317號卷第11至15、77至79、103至105頁
    ，新北地檢署偵緝卷第26至27、72頁，他5846號卷第3至4頁
    ；本院審易卷第141至148頁，審易緝卷第71至76頁）。
　㈥證人即被告游寶億之母陳姵心於本院審理時之證述（見本院
    審易緝卷第71至76頁）。
　㈦行駛車輛協議書、汽車買賣合約書（起訴書誤載為協議書，應予
    更正）、監視器翻拍照片及現場照片數幀、新北市政府警察局
    109年9月7日新北警鑑字第0000000000號鑑驗書（起訴書誤載
    為0000000000，應予更正）、車牌號碼000-0000自用小客車
    之警政知識聯網─車籍資訊系統─車輛詳細資料列印、被告游
    寶億109年11月10日庭呈本票翻拍照片1紙（見臺北地檢署偵
    卷第51至73、75、77至83、163至165、187頁）。
　㈧告訴人劉文双109年12月23日刑事陳報狀所附之抵押權設定契
    約書、借款契約書及匯款單、債務清償證明書、抵押權設定
    契約書、案外人許麗雪國泰世華銀行文山分行帳戶、抵押權
    設定契約書、清償證明書、陳報人現金（以取回本票為憑）
    支付予粘世明明細表、陳報人向案外人邱麗君、蔡明憲借支
    票支付予粘世明且粘世明已對現明細表、陳報人匯款支付予
    粘世明明細表、陳報人支付現金予粘世明沒留下證據之明細
    表、粘世明委託第三人向陳報人恐嚇取財明細表（見臺北地
    檢署偵卷第301至329頁）。
　㈨扣押筆錄、扣押物品目錄表、贓物領據等件（見臺北地檢署偵卷
    第43至49頁）。
　㈩本院110年10月26日當庭勘驗監視錄影畫面之筆錄、擷圖（見
    本院審易緝卷第77至74、125至141頁）。
三、論罪科刑：　　
  ㈠核被告游寶億所為，係犯刑法第321條第1項第1款之逾越門窗
    及安全設備竊盜罪。被告與共犯宋慶華就上開犯行，具有犯
    意聯絡及行為分擔，應論以共同正犯。
  ㈡累犯裁量不予加重本刑之論述：　　
　　查被告前因：①毒品危害防制條例案件，經臺灣新北地方法
    院以103年度審訴字第1153號判決判處有期徒刑11月，復經
    臺灣高等法院以103年度上訴字第2985號駁回上訴確定；②毒
    品危害防制條例案件，經新北地院以104年度審訴字第64號
    判決判處有期徒刑1年確定；③恐嚇取財等案件，經新北地院
    以105年度易字第287號判決判處有期徒刑7月，復經臺灣高
    等法院以105年度上易字第2623號判決駁回上訴確定，而前
    揭①至③所示案件，再經臺灣高等法院以106年度聲字第1036
    號裁定合併定應執行有期徒刑2年2月；④毒品危害防制條例
    案件，經新北地院以104年度審訴字第897號判決判處有期徒
    刑1年，復經臺灣高等法院以104年度上訴字第2050號駁回上
    訴確定，嗣上開①至④所示案件與另案接續執行，於107年4月
    27日縮短刑期假釋出監，期滿假釋未經撤銷視為執行完畢，
    有臺灣高等法院被告前案紀錄表在卷足憑，被告受徒刑之執
    行完畢5年以內故意再犯本案有期徒刑以上之罪，固為累犯
    。惟本院審酌被告前所犯係毒品、恐嚇取財案件，與本件所
    犯加重竊盜罪之罪質不同，難認被告具有主觀上特別惡性或
    對刑罰反應力薄弱，參諸司法院釋字第775號解釋意旨，爰
    不予加重其刑。
  ㈢量刑：
　　爰審酌被告正值青壯，不思以正當途徑賺取所需，因認案外
    人鄒文章積欠其母陳姵心款項已數年未清償，竟夥同共犯宋
    慶華於日間驅車前往告訴人劉文双承租之工作室地址觀察環
    境（註：此址係鄒文章早年於本票上所留地址，但鄒文章與
    本案告訴人實際上毫無關聯），嗣趁夜間以不詳方式侵入門
    窗及安全設備均上鎖之該工作室內行竊，復將竊得財物共同
    搬運上車後離去，犯後卻屢屢否認犯行，辯稱其沒有搬走任
    何東西云云，迄本院審理時仍逕以「其只是要去討債」為由
    卸責，素行不良，又未能尊重他人財產權，破壞社會治安，
    影響居住安寧，誠屬不該；然念被告直至本院當庭會同當事
    人等勘驗現場監視錄影畫面，改口坦承犯行並表示歉意，復
    當庭賠償告訴人5,000元（詳後述），據告訴人當庭表示：
    願意給予被告較輕之刑度，對本案無其他意見等語（見本院
    審易緝卷第76至77、82頁），暨被告自述國中畢業、業廚師
    之智識程度及生活經濟狀況，及其犯罪之動機、目的、手段
    、所生危害、所竊取物品價值等一切具體情狀，量處如主文
    所示之刑，並諭知易科罰金之折算標準。
四、沒收：
　  按被告之犯罪所得，本應依刑法第38條之1第1項前段、第3
    項規定宣告沒收之，於全部或一部不能沒收或不宜執行沒收
    時，追徵其價額。然考量本案竊得財物，除已有部分由告訴
    人領回外，其餘部分則經被告游寶億與告訴人於本院110年1
    0月26日審理時以5,000元調解成立並履行完畢，至於共犯宋
    慶華亦業與告訴人以1萬8,000元調解成立，有本院調解筆錄
    存卷可考（見本院審易卷第197頁，審易緝卷第123頁），均
    已足剝奪被告之犯罪利得，如在本案另沒收被告上揭犯罪所
    得，顯屬過苛，爰依刑法第38條之2第2項之規定，不予宣告
    沒收。
據上論斷，應依刑事訴訟法第299條第1項前段，刑法第28條、第
321條第1項第2款、第41條第1項前段，刑法施行法第1條之1第1
項，判決如主文。
本案經臺北地檢署檢察官李巧菱偵查起訴，新北地檢署檢察官林
佳慧移送併辦，臺北地檢署檢察官羅嘉薇到庭執行職務。　
中　　華　　民　　國　　110 　年　　10　　月　　29　　日
                  刑事第二十一庭法  官  歐陽儀
上正本證明與原本無異。 
如不服本判決應於收受送達後20日內向本院提出上訴書狀，並應
敘述具體理由；其未敘述上訴理由者，應於上訴期間屆滿後20日
內向本院補提理由書（均須按他造當事人之人數附繕本）「切勿
逕送上級法院」。告訴人或被害人如對於本判決不服者，應具備
理由請求檢察官上訴，其上訴期間之計算係以檢察官收受判決正
本之日期為準。 因疫情而遲誤不變期間，得向法院聲請回復原
狀。
                                書記官  程于恬
中　　華　　民　　國　　110 　年　　11　　月　　1 　　日
附錄本案論罪科刑法條全文：
中華民國刑法第321條
犯前條第1項、第2項之罪而有下列情形之一者，處6月以上5年以
下有期徒刑，得併科50萬元以下罰金：
一、侵入住宅或有人居住之建築物、船艦或隱匿其內而犯之。
二、毀越門窗、牆垣或其他安全設備而犯之。
三、攜帶兇器而犯之。
四、結夥三人以上而犯之。
五、乘火災、水災或其他災害之際而犯之。
六、在車站、港埠、航空站或其他供水、陸、空公眾運輸之舟、
    車、航空機內而犯之。
前項之未遂犯罰之。